【裁判字號】    88,交易,390
【裁判日期】    890427
【裁判案由】    過失傷害等
【裁判全文】
臺灣桃園地方法院刑事判決                        八十八年度交易字第三九號
    公  訴  人  臺灣桃園地方法院檢察署檢察官
    被      告  丁○○
右列被告因過失傷害等案件，經檢察官提起公訴（八十八年度偵字第一一二三八號）
，本院判決如左：
    主    文
丁○○因過失傷害人致重傷，處有期徒刑柒月；又服用酒類，不能安全駕駛動力交通
工具而駕駛，處罰金貳萬伍仟元，如易服勞役，以佰元折算壹日。
    事    實
一、丁○○明知服用酒類後其體內吐氣酒精濃度超過每公升零點二五毫克以上者，即
    為酒力所困，意識力、辨識力及反應力均受酒精影響而趨於薄弱，不得駕車，及
    應注意汽車行駛在高速公路出口匝道處時，其行車時速不得超過四十公里，並應
    遵守道路交通標誌、號誌之指示，且應注意車前狀況並隨時採取必要之安全措施
    ，以避危險之發生，且依當時狀況，均無不能注意之情形，詎於民國八十八年五
    月二十四日，因慶賀乙○○撞球比賽獲勝，相邀乙○○、甲○○、丙○○等四人
    暢飲生啤酒，丁○○於服用酒類，體內呼氣酒精濃度達每公升零點五五毫克（尚
    未達心神喪失或精神耗弱狀態），已不能安全駕駛動力交通工具，竟於同日凌晨
    一時許仍執意駕駛車牌號碼ＨＦ－０七六一號自用小客車，並搭載乙○○、甲○○、丙○○等人由桃園往中壢方向沿國道中山高速公路南下，於同日一時四十四
    分許，行經新屋交流道欲由該出口匝道駛出時，適前有小貨車，丁○○不依序前
    行，竟以時速八十公里至九十公里速度擬由左側超車，終因車輛失控撞擊該匝道
    左側護欄並翻滾衝落邊坡草皮，致當時坐於駕駛座右側未繫安全帶之乙○○於車
    輛翻滾間拋出車外，受有呼吸衰竭及第四頸椎骨折併四肢癱瘓之重傷，而丁○○
    、甲○○、丙○○亦受有輕重不等之傷害（後二人之傷害未據告訴）。
二、案經乙○○訴由國道公路警察局第一警察隊報請臺灣桃園地方法院檢察署檢察官
    偵查起訴。
    理    由
一、右揭事實業據被告於警訊、偵查及本院審理時坦承不諱，核與告訴人乙○○之指
    訴情節相符，並有內政部警政署國道公路警察局道路交通事故調查報告表、呼氣
    酒精濃度測定值、長庚紀念醫院診斷證明書各一紙在卷可稽，被告之自白與事實
    相符。
二、按汽車駕駛人飲酒後吐氣酒精成份超過每公升零點二五毫克以上者，不得駕車；
    又汽車行駛高速公路應依速限標誌指示駕駛，且應注意車前狀況，並隨時採取必
    要之安全措施，以避免危險之發生。道路交通安全規則第九十四條第三項、第一
    百一十條第二款及高速公路交通安全管制規則第五條第一項分別定有明文。被告
    應注意服用酒類後，其吐氣酒精濃度超過每公升零點二五毫克時，即不能安全駕
    駛動力交通工具，竟於吐氣酒精濃度達每公升零點五五毫克時，仍執意駕駛車輛
    ，而車禍發生時，肇事地點為高速公路出口匝道，限速每小時四十公里，路面乾
    燥，天候有風沙，光線為夜間有照明，視距良好無障礙等情，有前開道路交通事
    故調查報告表可稽，依當時情形亦無不能注意之情，被告竟不注意及此，為逞一
    時之快，不依標誌速限行駛，高速超車，致肇事端，難辭其咎，又告訴人乙○○
    因本件車禍受有呼吸衰竭及第四頸椎骨折併四肢癱瘓之傷害，有長庚紀念醫院之
    診斷證明書一紙可稽，其所受傷害是否已達重傷程度，經本院委請財團法人長庚
    紀念醫院為鑑定，經該院以：「胡君係於八十八年五月二十四日至本院急診、住
    院治療，經檢查發現病患四肢無力，有麻痛感，頸椎第四、五節滑脫及頸椎第四
    節骨折、呼吸衰竭等。當日緊急施行第四頸椎椎體切除術、植骨及頸椎前方固定
    術，術後上肢肌力二分，下肢肌力零分，六月一日進行氣管造口術，八十八年六
    月二十一日出院時，其兩上肢軟弱，兩下肢癱瘓，依其情形視之，應已達醫療上
    重大傷害之程度。」等語，此有財團法人長庚紀念醫院八十八年十月七日八八長
    庚院法字第０五四二號函一紙在卷可佐，則依鑑定結果，告訴人乙○○之上肢經
    手術及術後復健，雖仍軟弱，不能伸屈自如，然僅減損肢體效用，尚未達全部喪
    失效用程度，至其下肢，依鑑定結果已呈癱瘓，則已達全部喪失肢體效用之毀敗
    程度，應屬刑法第十條第四項第四款所列之重傷無疑，告訴人乙○○所受重傷，
    既因本件車禍事故所致，則其重傷與被告酒後駕車過失肇事之行為即有相當因果
    關係，被告犯行，堪以認定，依予依法論科。
三、核被告所為係犯刑法第二百八十四條第一項後段之過失致重傷害罪及同法第一百
    八十五條之三之公共危險罪。被告所犯上開二罪，犯意各別，行為互殊，應予分
    論併罰，又被告汽車駕駛人酒醉駕車因而致人受傷，應依道路交通處罰條例第八
    十六條第一項規定，加重其刑。爰審酌被告明知酒後不得駕車仍執意為之，又為
    逞一時之快，致告訴人受有終身難以回復之傷害，及被告迄今尚未與告訴人達成
    民事和解，及被告犯罪後坦承犯行，態度良好，深知悔悟及犯罪所生危害等一切
    情狀，量處如主文所示之刑，罰金部分並諭知易服勞役折算標準。
據上論斷，應依刑事訴訟法第二百九十九條第一項前段，刑法第二百八十四條第一項
後段、第一百八十五條之三、第四十二條第二項，道路交通管理處罰條例第八十六條
第一項、罰金罰鍰提高標準條例第一條前段、第二條判決如主文。
本案經檢察官魏雯祈到庭執行職務。
中        華        民        國    八十九    年    四    月  二十七    日
                                臺灣桃園地方法院刑事第一庭
                                      法  官  黃  斯  偉
右正本證明與原本無異。
如不服本判決，應於判決送達後十日內向本院提出上訴狀( 應附繕本 )，上訴於
臺灣高等法院。
                                       書記官   薛淑玲
中        華        民        國   八十九   年   五   月    一    日


司法院資訊處製作；財團法人民間司法改革基金會備份。
